【裁判字號】    92,交易,134
【裁判日期】    920516
【裁判案由】    公共危險等
【裁判全文】
臺灣臺中地方法院刑事判決                        九十二年度交易字第一三四號
    公  訴  人  臺灣臺中地方法院檢察署檢察官
    被      告  甲○○
右列被告因公共危險等案件，經檢察官提起公訴（九十一年度偵字第二二九０二號）
，本院判決如左：
    主  文
甲○○服用酒類，不能安全駕駛動力交通工具而駕駛，累犯，處拘役肆拾日，如易科
罰金，以佰元折算壹日。
被訴過失傷害部分，公訴不受理。
    事  實
一、甲○○曾於民國九十年間因過失傷害、公共危險等罪，經台灣高等法院台中分院
    分別判處有期徒刑五月、六月，應執行有期徒刑十月並確定在案，而於九十一年
    一月十一日易科罰金執行完畢，竟仍不知警惕，復於九十一年十一月二十三日二
    十時至廿一時許，在台中市北屯區喝喜酒，酒後已不能安全駕駛車輛，竟仍駕駛
    車號Ｘ九─０七九八號自小客車，沿台中市○○○路往台中縣太平市○○路方向
    行駛，行經台中市○○○路口時右轉彎至樂業路時，適有乙○○乘騎０ＢＸ─三
    ０五號機車，由太平市往台中市方向行駛，行經旱溪西路與樂業路口時左轉迴車
    ，而遭甲○○所駕之小客車擦撞，致乙○○因此受有胸部挫傷之傷害。（過失傷
    害部分業據告訴人乙○○具狀撤回告訴）；經警據報後到現場處理，並於同日廿
    三時卅五分對甲○○施以酒精濃度測試呼氣測試結果達每公升０．四八毫克。
二、案經台中市警察局第三分局報請台灣台中地方法院檢察署偵查起訴。
    理  由
甲、有罪部分：
一、訊據被告甲○○對於在右揭時地酒後騎乘機車並肇致車禍之事實坦承不諱，核與
    被害人乙○○指述情節大致相符，並有診斷證明書一紙、台中市○○○道路交通
    事故調查報告表、酒測單、刑法第一百八十五條之三案件測試觀察紀錄表各乙紙
    附卷可稽。按服用酒類不能安全駕駛動力交通工具之認定，參考德國、美國之認
    定標準，對於呼氣濃度達每公升０．五五毫克，肇事率為一般正常人之十倍，應
    認為已達不能安全駕駛之標準（法務部八十八年五月十八日八八年度法檢字第一
    六六九號函參照），次按依交通部道路交通安全督導委員會委託學者自八十九年
    三月間起至九十年二月間止針對國人進行實驗研究，體內所含酒精濃度與代謝率
    之實驗結果，每人的飲酒量依其體重計算，於餐後三十分鐘飲完酒，飲完後其呼
    氣酒精濃度最高點為酒後一小時；又自飲酒一小時後開始計算代謝率，呼氣酒精
    代謝率總平均值為每小時０．０五二毫克 (引自蔡中志著「國人酒精濃度與代謝
    率及對行為影響之實驗研究」一文，警光雜誌第五三八期）。依被告甲○○所供
    ，飲酒完畢之時間為九十一年十一月廿三日廿一時許，而警員係於當日廿三時卅
    五分對被告甲○○進行測試，酒精濃度測定值為每公升０．四八毫克，則被告飲
    用酒類後其呼氣酒精濃度最高點為酒後一小時即九十一年十一月廿三日廿二時，
    之後即開始代謝，而被告自呼氣酒精濃度最高點至酒測之時間相距達一小時卅五
    分鐘，依前揭國人體內酒精含量之代謝率計算，被告於體內呼氣所含酒精濃度最
    高點應達每公升０˙五六毫克 (計算式為：0.48mg/l+0.052mg/lx1.58hr=
    0.56mg/l)，已逾法務部函示之每公升０．五五毫克以上不能安全駕駛動力交通
    工具標準。被告雖稱喝酒不影響其開車云云，尚難採信，被告當時應係處於不能
    安全駕駛動力交通工具之狀態，至為灼然。因而事證明確，被告犯行洵堪認定，
    應予依法論科。
二、核被告所為，係犯刑法第一百八十五條之三服用酒類致無法安全駕駛動力交通工
    具罪。被告曾於九十年間因過失傷害、公共危險等罪，經台灣高等法院台中分院
    分別判處有期徒刑五月、六月，應執行有期徒刑十月並確定在案，而於九十一年
    一月十一日易科罰金執行完畢，此有台灣高等法院被告全國前案紀錄表在卷可考
    ，其於五年內，再犯本件有期徒刑以上之罪，為累犯，應依刑法第四十七條之規
    定加重其刑。爰審酌被告酒醉後已不能安全駕駛，仍不顧公眾之安危，貿然駕車
    ，造成他人受傷，應予非難；兼衡及被告素行，犯後坦承犯行，復已與被害人達
    成和解（有和解書一紙、撤回告訴狀一紙附卷可參），犯後態度尚佳等一切情狀
    ，從輕量處如主文第一項所示之刑，並諭知易科罰金之折算標準，以資微儆。
乙、不受理部分：
一、公訴意旨另以：被告甲○○於九十一年十一月二十三日二十二時三十分許，酒後
    駕駛車號Ｘ九─０七九八號自小客車，沿台中市○○○路往台中縣太平市○○路
    方向行駛，行經台中市○○○路口時右轉彎至樂業路時，適有乙○○乘騎０ＢＸ
    ─三０五號機車，由太平市往台中市方向行駛，行經旱溪西路與樂業路口時左轉
    迴車，而遭甲○○所駕之小客車擦撞，致乙○○因此受有胸部挫傷之傷害。案經
    乙○○由台中市警察局第三分局報告偵辦，因認被告涉有刑法第二百八十四條第
    一項之過失傷害罪嫌。
二、按告訴乃論之罪，告訴人於第一審辯論終結前得撤回其告訴，又告訴經撤回者，
    應諭知不受理之判決，刑事訴訟法第二百三十八條第一項、第三百零三條第三款
    ，分別定有明文。
三、本件被告甲○○經檢察官依刑法第二百八十四條第一項前段之過失傷害罪提起公
    訴，依刑法第二百八十七條前段之規定，須告訴乃論。茲據告訴人乙○○具狀撤
    回其告訴，揆諸首開說明，爰諭知不受理之判決。
據上論斷，應依刑事訴訟法第二百九十九條第一項前段、第三百零三條第三款，刑法
第一百八十五條之三、第四十一條第一項前段、第四十七條，罰金罰鍰提高標準條例
第二條，判決如主文。
中      華      民      國      九十二      年      五    月    十六    日
                                 臺灣臺中地方法院交通法庭
                                        法  官   王  靜  秋
右正本證明與原本無異。
如不服本判決，應於送達後十日內向本院提出上訴狀（須附繕本），上訴於台灣高等
法院台中分院。
                                        書記官
中      華      民      國      九十二      年      五    月    十六    日
附錄論罪科刑法條
刑法第一百八十五條之三
服用毒品、麻醉藥品、酒類或其他相類之物，不能安全駕駛動力交通工具而駕駛者，
處一年以下有期徒刑、拘役或三萬元以下罰金。


司法院資訊處製作；財團法人民間司法改革基金會備份。
